# 非持续经营下的年报审计注意事项

提问人：talent0630 时间：2012-03-29 01:00:20
各位，大家好！我现在年报审计遇到一个情况，就是审计一家即将关闭的公司的年报审计。审计的前提是非持续经营的假设，那我实际审计中的注意事项是什么？哪些需要地方需要关注的啊？麻烦提点问一下，谢谢！

回答人：chenyiwei
现行会计准则并未对持续经营基础不成立情况下应采用何种编制基础作出具体规定，因此，并不存在一个统一的“非持续经营编制基础”。 非持续经营情况下编制基础确定应关注的若干事项： 1 、不能称为“非持续经营基础”，而应当称为“附注二所述编制基础”； 2 、各项资产、负债的计量基础。如果以可变现净值基础计量的，则与原账面价值之间的差额如何处理； 3 、对资产和负债不再按流动性大小归类为流动资产（负债）和非流动资产（负债）； 4 、考虑是否可能因即将进行清算和注销而承担重大的额外负债（包括员工遣散费、解除购销合同的违约补偿等）； 5 、考虑比较数据对信息使用者而言是否具有决策相关性，相应确定是否需要列报前期比较数据；如需列报，则前期比较数据的列报方式； 6 、“重要会计政策和会计估计”部分对会计政策的披露也应当随着编制基础的特殊处理而作出调整。

提问人：一支独秀 时间：2012-05-17 11:01:55
请问陈老师，该子公司的母公司是否应在报告期内将其纳入合并报表？如纳入，应如何编制？

回答人：chenyiwei
仍应纳入。因为该子公司并未进入破产清算程序，母公司仍然可以控制该子公司。此问题在本版面上讨论过多次，你可以搜索一下。

提问人：timc26 时间：2016-01-04 18:27:05
陈老师，请教一下针对“2、各项资产、负债的计量基础。如果以可变现净值基础计量的，则与原账面价值之间的差额如何处理；”，我现在在做一家公司 2015 年的审计，该公司执行的是企业会计制度，预计 2016 年从子公司变成分公司，该公司存货可变现净值小于账面价值的部分是应该计入资产减值损失还是主营业务成本？还是按照您其他相关帖子回复的在利润表中设置预计资产变现损失科目呢？相关依据是什么呢？烦劳答复，谢谢。

回答人：chenyiwei
如果只是“子变分”，其业务还是延续的，则其报表仍按持续经营基础编制。鉴于其仍执行原制度，所以存货跌价损失应计入管理费用。

提问人：timc26 时间：2016-01-05 09:24:17
谢谢陈老师。陈老师，您看我理解的对不对，"子变分“后法律主体不存在了，但会计主体还存在，业务延续，因此可以按照持续经营假设编制财务报表。出具审计报告时加强调事项段。这么做对吗？烦劳陈老师解答，谢谢。

回答人：chenyiwei
可以这样理解。